臺灣高等法院臺中分院刑事判決　　　　　　　　　九十三年度上訴字第一八一二號
　　上　訴　人
　　即　被　告　乙○○
　　選任辯護人　劉嘉堯律師
右上訴人，因被告違反毒品危害防制條例案件，不服臺灣彰化地方法院九十三年度訴
字第一０四八號，中華民國九十三年九月二十三日第一審判決（起訴案號：臺灣彰化
地方法院檢察署九十三年度毒偵字第一二０一號、第一七０五號、第一七０八號，並
經同署移
    主  文
原判決撤銷。
乙○○連續施用第一級毒品，累犯，處有期徒刑壹年，扣案之海洛因肆包（合計淨重
伍點玖伍公克、空包裝重貳點貳陸公克）、海洛因壹包（淨重零點零陸公克、空包裝
重零點壹柒公克）均沒收銷燬之。又連續施用第二級毒品，累犯，處有期徒刑捌月。
主刑部分應執行有期徒刑壹年伍月。
    事  實
一、乙○○於民國（下同）八十七年間，因竊盜罪，經本院判處有期徒刑一年確定，
    通緝後，於九十年五月十五日執行完畢，另因施用毒品案件，經裁定送強制戒治
    ，業於八十九年七月七日強制戒治執行完畢釋放，並由臺灣彰化地方法院檢察署
    檢察官於八十九年八月二十八日以八十九年度毒偵字第八五六、八五七、八五八
    號為不起訴處分確定，猶不知悔改，復基於施用第一級毒品海洛因之概括犯意，
    自九十二年底某日起至九十三年四月二十日晚間某時止，在彰化縣二林鎮中西里
    台糖農場之產業道路等地，以將第一級毒品海洛因摻入香煙內，點火吸食之方式
    ，連續施用第一級毒品海洛因多次，施用時間不定。另行起意，基於施用第二級
    毒品甲基安非他命之概括犯意，自九十一年底起至九十三年四月二十日中午止，
    在上開台糖農場之產業道路等地，以將第二級毒品甲基安非他命置於玻璃吸食器
    內，外以火燒烤產生煙霧，再加以吸食之方式，連續施用第二級毒品甲基安非他
    命多次，施用時間不定，嗣於九十三年三月六日上午九時三十分許，在彰化縣溪
    湖鎮○○路一○一號前為警查獲，又於九十三年四月二十一日凌晨三時許，在彰
    化縣二林鎮○○里○○路一○九號對面空地為警查獲，並扣得第一級毒品海洛因
    四包（合計淨重五點九五公克、空包裝重二點二六公克）。嗣猶基於上開概括犯
    意，自同年八月中旬起至十月四日止，在彰化縣二林鎮○○道路等地，以同一方
    式多次施用海洛因，另自同年八月中旬起至同年十月三日止，在上開產業道路等
    地，以同一方式施用安非他命多次，經警於同年十月六日十五時許，在彰化縣二
    林鎮○○路四二五號查獲，並扣得海洛因一包（淨重０點０六公克，空包裝重０
    點一七公克）。
二、案經彰化縣警察局二林分局報請臺灣彰化地方法院檢察署檢察官及該署檢察官自
    動檢舉偵查起訴，暨由該署檢察官移送併辦。
    理  由
一、按除被告所犯為死刑、無期徒刑、最輕本刑為三年以上有期徒刑之罪或高等法院
    管轄第一審案件者外，於前條第一項程序進行中，被告先就被訴事實為有罪之陳
    述時，審判長得告知被告簡式審判程序之旨，並聽取當事人、代理人、辯護人及
    輔佐人之意見後，裁定進行簡式審判程序；除簡式審判程序及簡易程序案件外，
    第一審應行合議審判，刑事訴訟法第二百七十三條之一第一項、第二百八十四條
    之一分別定有明文。本件上訴人即被告（下稱被告）乙○○所涉係死刑、無期徒
    刑、最輕本刑為三年以上有期徒刑之罪或高等法院管轄第一審案件以外之罪，並
    於原審行準備程序時就被訴事實為有罪之陳述，原審合議庭依前揭規定，經評議
    結果，裁定改由受命法官獨任行簡式審判程序，經核自無不合。
二、右揭連續施用第一級毒品、第二級毒品犯罪事實，業據被告乙○○於原審、本院
    審理時坦承不諱，又被告於九十三年三月六日上午九時三十分許、九十三年四月
    二十一日凌晨三時許、九十三年十月六日十五時許，分別遭查獲後，經警採集其
    尿液送驗結果，確呈嗎啡及安非他命陽性反應，此有彰化縣衛生局煙毒尿液檢驗
    成績書三件附卷可稽，事證已甚明確。再者，扣案之白色粉末四包及一包，經送
    鑑驗結果，均含海洛因成份（合計淨重五點九五公克、空包裝重二點二六公克。
    ，另包淨重０點０六公克、空包裝重０點一七公克），有法務部調查局鑑定通知
    書二件在卷可憑，此外，並有該海洛因五包扣案可資佐證，足徵被告自白與事實
    相符，自堪採信。又被告前因施用毒品案件，經裁定送強制戒治，業於八十九年
    七月七日強制戒治執行完畢釋放，並由臺灣彰化地方法院檢察署檢察官於八十九
    年八月二十八日以八十九年度毒偵字第八五六、八五七、八五八號為不起訴處分
    確定乙情，亦有該不起訴處分書、臺灣高等法院被告全國前案紀錄表及在監在押
    資料表等件附卷可按，被告於強制戒治執行期滿後，五年內再犯毒品危害防制條
    例第十條第一項、第二項之罪，應依法論科，是本件事證明確，被告右揭犯行，
    均堪認定。
三、核被告所為，係犯毒品危害防制條例第十條第一項、第二項之施用第一級、第二
    級毒品罪。被告於施用第一、二級毒品前持有第一、二級毒品之低度行為，應為
    施用之高度行為所吸收，均不另論罪。其先後多次施用海洛因及甲基安非他命之
    犯行，各時間緊接，觸犯構成要件相同之罪名，顯係分別基於概括犯意為之，應
    各依刑法第五十六條連續犯規定論以一罪，並分別加重其刑。又被告四月二十一
    日起至同年十月四日止之犯行，與起訴部分有連續犯關係，並經檢察官移請本院
    併辦，本院自應一併審理。又被告所犯上開二罪，犯意各別，行為互殊，應分論
    併罰。被告曾因竊盜罪，經本院判處有期徒刑一年確定，於九十年五月十五日執
    行完畢，此有臺灣高等法院被告全國前案紀錄表及在監在押資料表附卷可稽，其
    於受有期徒刑執行完畢後，五年內再犯本件有期徒刑以上之上開二罪，應各論以
    累犯，並依法各遞加重其刑。原審經審理結果，認被告罪證明確，予以論科，固
    非無見，但原判決未及就併辦部分一併審理，自有違誤。被告提起上訴，執此指
    摘原判決不當，自為有理由，應由本院撤銷改判。爰審酌被告之素行，及其犯罪
    之動機、目的、手段、所生危害、持有毒品之數量，犯後坦承犯行之態度等一切
    情狀，各量處如主文第二項所示之刑，並定其應執行刑，以示懲儆。扣案之海洛
    因四包（合計淨重五．九五公克），係查獲之毒品，而十月六日查獲之海洛因一
    包（淨重０點０六公克），亦係查獲之毒品，雖在場之被告等三人，均否認為其
    所有，但被告尿液呈陽性反應，自均應依毒品危害防制條例第十八條第一項前段
    之規定，宣告沒收並銷燬之。而九十三年三月六日，另案扣押之海洛因五十五包
    （毛重三十八．八公克）及安非他命一包（毛重一．五公克），被告否認為其所
    有，並堅稱該等毒品均與其本件之施用毒品犯行無關，本院復查無其他證據可資
    佐證上開海洛因五十五包（毛重三十八．八公克）及安非他命一包（毛重一．五
    公克），確與本件被告施用毒品犯行有關，爰不併予宣告沒收，附此敘明。
據上論斷，應依刑事訴訟法第三百六十九條第一項前段、第三百六十四條、第二百九
十九條第一項前段，毒品危害防制條例第十條第一項、第二項、第十八條第一項前段
，刑法第十一條前段、第五十六條、第四十七條、第五十一條第五款，判決如主文。
本案經檢察官甲○○到庭執行職務
中      華      民      國    九十三    年      十二      月    二十八  日
                                   臺灣高等法院臺中分院刑事第二庭
                                         審判長法  官  羅  禮  政
                                               法　官  陳  欣  安
                                               法　官　蔡　聰　明
右正本證明與原本無異。
施用第一級毒品部分，被告及檢察官均得上訴。
施用第二級毒品部分，被告及檢察官均不得上訴。
如不服本判決應於收受送達後十日內向本院提出上訴書狀，其未敘述上訴之理由者並
得於提起上訴後十日內向本院補提理由書（均須按他造當事人之人數附繕本）。
                                               書記官  郭　振　祥
中     華     民     國     九十三     年     十二     月    二十九     日
毒品危害防制條例第十條：
施用第一級毒品者，處六月以上五年以下有期徒刑。
施用第二級毒品者，處三年以下有期徒刑。
                                                              　　　　　Ｆ
